# Đinh Thị Vân Anh

TRÌNH DƯỚC VIÊN

## Mục Tiêu Nghề Nghiệp

Với những kiến thức chuyên môn được học tập trong trường, niềm yêu thích giao tiếp, và các kĩ năng từ các hoạt động ngoại khóa tôi xin ứng tuyển vào vị trí trình dược viên địa bàn Hà Nội của công ty Delikost .Mục tiêu 1-3 năm tới, tôi muốn trở thành một nhân viên xuất sắc của công ty. Mục tiêu dài hạn trong 5 năm tới tôi muốn trở thành trưởng nhóm hay quản lí một nhóm hàng.



# Học Vấn

#### ĐẠI HỌC DƯỢC HÀ NỘI

8/2013 - 06/2018

Chuyên ngành: Dược Lâm Sàng

Tốt nghiệp loại: Khá



# Kinh Nghiệm Làm Việc -

### CÔNG TY CỔ PHẦN SAO THÁI DƯƠNG

9/2016 - 10/2016

Khảo sát

Thu thập phiếu khảo sát về nhu cầu tập gym và yoga của người dân khu vực khu đô thị Pháp Vân Qua công việc đó tôi biết thêm về nhu cầu chăm sóc sức khỏe tại cộng đồng.

## CÔNG TY ĐẠI BẮC

01/2017 - 2/2017

PG

Giới thiệu, quảng bá sản phẩm men vi sinh Himita và kem Yoosun rau má tại các nhà thuốc Nhờ công việc PG tôi đã học được cách chỉn chu hình thức, các kỹ năng giao tiếp với khách hàng.

#### BỆNH VIỆN ĐA KHOA ĐỨC GIANG

9/2017 - 11/2017

Thực tập sinh

- Thực tế tại các khoa phòng trong bệnh viện: Khoa Dược và 1 số khoa lâm sàng khác
- Tại khoa dược: Cấp phát thuốc cho bệnh nhân, thực hành nhà thuốc, các kho nội trú, ngoại trú,kho chính,dược lâm sàng, đấu thầu
- Chấm thầu tại bệnh viện Đức Giang 11/2017

Trong thời gian làm thực tập sinh, tôi đã trau dồi được kiến thức chuyên môn, học hỏi về quy cách chấm thầu ở bệnh viện

#### CÔNG TY TM BOTANIA

2/2018 - 5/2018

Nhân viên tư vấn

- -Giải đáp các thắc mắc của khách hàng về bệnh và sản phẩm
- -Thu thập và lưu trữ thông tin của khách hàng
- -Goi cho các khách hàng mới

Qua các công việc trên tôi rèn luyện được kỹ năng thuyết trình, lắng nghe nhu cầu và thuyết phục khách hàng, tạo mối quan hệ tốt với khách hàng, và giari quyết các vấn đề xảy ra trong bán hàng



## Hoạt Động -

#### CLB DƯỢC SĨ THÀNH ĐẠT

10/2016 - 6/2017

Thành viên ban quản trị

- -MC chương trình gặp mặt với được sĩ Đỗ Đức Nhuận -chủ tịch hợp tác xã Linh Dược Sơn, người sáng lập Công ty cổ phần Y Dược sông Đà.
- -Lên kế hoạch và thực hiện 2 tủ sách nông thôn tại trường THCS Chí Hòa-Thái Bình và TH Ân Thi-Hưng Yên mỗi tủ sách hơn 100 đầu sách.
- -Trưởng nhóm chương trình Nam Dược với sinh viên Dược,khách mời: Chị Đỗ Khánh Ly- Trưởng phòng quản lý chất lượng Nam Dược.



- 10/04/1995
- Nữ
- 0972370051
- dinhvananhdkh@gmail.com
- v tòa nhà CT2AE, chung cư VOV, Nam Từ Liêm, Hà Nội
- i https://www.facebook.com/profile.php?id=100004798447801

## KỸ NĂNG

Tin học văn phòng

Tiếng Anh

Lên kế hoạch công việc

Quản lý thời gian

Thuyết trình

# SỞ THÍCH

- Vẽ tranh
- Nấu ăn
- Đoc sách

Thông qua các hoạt động ngoại khóa tôi rèn luyện cho bản thân kỹ năng lên kế hoạch chi tiết cho công việc, tìm kiếm các yếu tố trong nhóm để công việc được tốt nhất



Thầy Mai Xuân Bách- Giảng viên Đại Học Dược Hà Nội, chủ nhiệm CLB Dược sĩ thành đạt Điện thoại:0932211483

Cô Nguyễn Thị Lý, hiệu trưởng trường THCS Chí Hòa.

Điện thoại: 0985330515